# 关注清产核资的几个问题

提问人：于呈 时间：2016-01-17 12:07:41
陈版主：您好 ！ 2015 年度国资委特批部分央企以 2014 年度 12 月 31 日为基准日进行清产核资，有二个问题咨询下 1 、经批准核减的预计损失，是否要求确认递延所得税资产，如果要确认是 2014 年 12 月 31 日确认，还是 2015 年 12 月 31 日确认？ 2 、核减的年初权益是否要追溯调整，目前追溯调整难度较大，只调整权益变动表左边第四行是否可以？
谢谢 版主！

回答人：chenyiwei
1 、由于此次清产核资没有出台专门的税收政策，因此需要与主管税务机关沟通能否参照适用原先的《关于清产核资工作有关税收政策问题的复函》（国税函[2005]142号）。我理解如果采用资产减值准备的方式，则参照日常核算中对资产减值准备计提递延所得税资产的一般原则处理。由于如下面 2 所述，此次清产核资结果不追溯调整，所以相应地递延所得税资产（如可确认）也作为 2015 年度的发生额处理。 2 、一般理解是此次清产核资结果不调整 2015 年决算报表的前期比较数据，只是在 2015 年度发生额中作为对年初权益的一个特殊调整项目。